臺灣臺北地方法院刑事判決　　　　　　　 94年度易字第939號
公　訴　人　臺灣臺北地方法院檢察署檢察官
被　　　告　甲○○
上列被告因竊盜案件，經檢察官提起公訴（94年度偵緝字第503
號），本院判決如下：
    主  文
甲○○竊盜，累犯，處有期徒刑參月，如易科罰金，以參佰元折
算壹日。
    事  實
一、甲○○前因違反期貨交易法案件，經本院於民國92年4月4日
    以91年度訴緝字第125號判處有期徒刑4月，嗣經台灣高等法
    院於92年8月13日以92年度上訴字第1432號駁回上訴， 並已
    確定，甫於93年2月27日執行完畢。詎其仍不知悔改， 復意
    圖為自己不法之所有，於93年8月5日16時許，在其友人乙○
    ○位於台北市信義區○○○路○段412號 （起訴書誤載為212
    號）2樓之8之私人工作室，趁乙○○離開辦公室座位之際，
    竊取其所有置放於該處之皮包內現金新台幣（下同）8000元
    得逞，嗣因乙○○發覺有異，乃於同年8 月13日報警處理，
    始查知上情。
二、案經乙○○訴由台北縣政府警察局汐止分局報請台灣台北地
    方法院檢察署檢察官偵查起訴。
    理  由
一、訊據被告甲○○對於上揭犯罪事實坦承不諱，核與告訴人乙
    ○○之指訴相符，並經證人江偉彥、莊承溢於警詢中證述明
    確，而證人江偉彥、莊承溢之證述雖係被告以外之人於審判
    外之陳述，屬傳聞證據，惟檢察官及被告於本院準備程序及
    審判期日中均表示無意見而不予爭執，且迄至言詞辯論終結
    前亦未再聲明異議，本院審酌上開證據資料製作時之情況，
    尚無違法不當及證明力明顯過低之瑕疵，亦認為以之作為證
    據應屬適當，依刑事訴訟法第159條之5第1項之規定， 自具
    有證據能力，是依前述補強證據，足資擔保被告於本院審理
    時所為前開任意性自白具有相當程度之真實性，而得使本院
    確信被告前述自白與事實相符。從而，本件事證明確，被告
    之犯行堪以認定。
二、核被告所為，係犯刑法第320條第1項之普通竊盜罪。查被告
    前因違反期貨交易法案件，經本院於92年4月4日以91年度訴
    緝字第125號判處有期徒刑4月， 嗣經台灣高等法院於92年8
    月13日以92年度上訴字第1432號駁回上訴，並已確定，甫於
    93年2月27日執行完畢， 此有台灣高等法院被告全國前案紀
    錄表乙份在卷可參，其前受有期徒刑之執行完畢， 於5年以
    內再犯本件最重本刑為有期徒刑以上之罪，為累犯，應依刑
    法第47條之規定加重其刑。爰審酌被告之素行非佳，竟仍不
    知警惕，不循正當管道賺取錢財，而竊取告訴人之財物，致
    告訴人受有財產上之損失，殊無足取；惟考量其犯後坦承犯
    行，態度良好，所侵害之財產法益非鉅，並已賠償告訴人此
    部分之損失（見本院94年8月8日準備程序筆錄）等一切情狀
    ，量處如主文所示之刑，並諭知易科罰金之折算標準，以資
    懲儆。
三、公訴意旨另以：被告復基於意圖為自己不法所有之概括犯意
    ，於93年8月13日21時50分許， 在告訴人位於台北縣汐止市
    ○○路○段184巷2號5樓之6住處， 利用告訴人維修電腦之際
    ，竊取告訴人家中手錶6支、鑽戒2只及金飾3個， 因認被告
    此部分亦涉犯刑法第320條第1項之普通竊盜罪嫌。公訴人認
    被告涉有上開竊盜犯行，無非係以告訴人之指訴、證人江偉
    彥、莊承溢、陳珮珮於警詢中之證詞、切結書及台北縣警察
    局汐止分局竊盜案件現場跡證採集紀錄表等件，為其主要論
    據。訊據被告堅決否認有上開竊盜犯行，辯稱：我因受到告
    訴人及證人江偉彥、莊承溢的脅迫，才會在他們面前承認有
    偷告訴人家中的手錶、首飾、現金等財物，手錶是曾經聽告
    訴人說過被偷，首飾、現金是我自己講的，因為一般人東西
    被偷都是這些東西，這些財物是我臨時反應想出來的等語。
    經查：
  （一）公訴人所提出上開被告以外之人於審判外之陳述（包含
        書面陳述），皆屬傳聞證據，惟檢察官及被告雖知上開
        證據資料為傳聞證據，但於本院準備程序及審判期日中
        均表示無意見而不予爭執，且迄至言詞辯論終結前亦未
        再聲明異議，本院審酌上開證據資料製作時之情況，尚
        無違法不當及證明力明顯過低之瑕疵，亦認為以之作為
        證據應屬適當，依刑事訴訟法第159條之5規定，前揭證
        據資料均例外有證據能力，先予敘明。
  （二）按告訴人之告訴，係以使被告受刑事訴追為目的，是其
        陳述是否與事實相符，仍應調查其他證據以資審認；且
        認定不利於被告之事實，須依積極證據，苟積極證據不
        足為不利於被告事實之認定時，即應為有利於被告之認
        定，更不必有何有利之證據（最高法院52年度台上字第
        1300號、30 年上字第816號判例參照）；又被告之自白
        ，不得作為有罪判決之唯一證據，仍應調查其他必要之
        證據，以察其是否與事實相符，刑事訴訟法第156條第2
        項定有明文，是若別無其他補強證據足以擔保被告之自
        白與事實相符，該自白仍非刑事訴訟法上得據之為認定
        被告犯罪之唯一證據，當不得單憑此而為被告不利之認
        定。
  （三）公訴人認被告涉犯竊盜罪嫌，雖以證人江偉彥、莊承溢
 　　　 於警詢中之證述為憑，惟該證人並未親自見聞、經歷被
        告竊取告訴人住處財物之情事，僅能證明曾見聞被告於
        其2人面前自白此部分犯罪事實一情， 被告則以該自白
        不具任意性為由置辯，參諸證人江偉彥、莊承溢與告訴
        人均係朋友關係，縱其2 人有與告訴人共同以不正之方
        法使被告自白，衡情亦無可能自證此等對己不利之情事
        ，是其2 人固於警詢時證述被告係在未遭外力恐嚇、脅
        迫之情況下自白乙節，然該證述內容之證明力亦屬薄弱
        ，被告在其2 人面前所為審判外之自白其任意性仍具有
        疑義，而被告就其自白竊盜犯行所簽立之切結書，在其
        任意性尚無法確保之情形下，亦難作為認定被告此部分
        竊盜犯行之唯一證據。
  （四）又證人陳珮珮於警詢中之證詞及卷附台北縣警察局汐止
        分局竊盜案件現場跡證採集紀錄表乙份，僅能證明告訴
        人住處財物失竊之事實，尚不能證明該竊盜犯行係被告
        所為，而告訴人之告訴，係以使被告受刑事訴追為目的
        ，公訴人所提出之上開證據既不足以作為不利於被告之
        認定，且遍查本案卷存證據資料，別無其他補強證據足
        以擔保被告之自白與事實相符，況該自白之任意性尚有
        可議，已如前述，自不得遽入被告於罪。此外，復查無
        其他積極證據足資證明被告有上開竊盜犯行，惟此部分
        與前開論罪科刑部分既有連續犯之裁判上一罪關係，爰
        不另為無罪之諭知，附此敘明。
據上論斷，應依刑事訴訟法第299條第1項前段，刑法第320條第
1項、第41條第1項前段、第47條，罰金罰鍰提高標準條例第1條
前段、第2條，判決如主文。
本案經檢察官張智堯到庭執行職務。
中　　華　　民　　國　　94　　年　　9 　　月　　27　　日
　　　　　　　　　  刑事第十三庭  審判長法官  朱瑞娟
                                        法官  陳慧萍
                                        法官　鍾素鳳
以上正本證明與原本無異。
如不服本判決，應於判決送達後10日內，向本院提出上訴狀。
　　　　      　　　　　　　　　　　  書記官　陳鳳瀴
中　　華　　民　　國　　94　　年　　9 　　月　　27　　日
附錄本判決論罪之法條：
刑法第320條
    意圖為自己或第三人不法之所有，而竊取他人之動產者，為
    竊盜罪，處五年以下有期徒刑、拘役或五百元以下罰金。
    意圖為自己或第三人不法之利益，而竊佔他人之不動產者，
    依前項之規定處斷。
    前二項之未遂犯罰之。
